臺灣屏東地方法院刑事判決　　　　　　　　　　　　　九十年度易字第一五五六號
　　公　訴　人　臺灣屏東地方法院檢察署檢察官
　　被　　　告　丙○○
　　被　　　告　甲○○
右列被告因贓物案件，經檢察官提起公訴（九十年度偵字第二八四七號），本院判決
如左：
    主  文
丙○○牙保贓物，處拘役伍拾日，如易科罰金，以參佰元折算壹日，緩刑貳年。
甲○○故買贓物，處拘役伍拾日，如易科罰金，以參佰元折算壹日，緩刑貳年。
    事  實
一、丙○○於民國九十年二月十一日下午二時許，在屏東縣東港鎮○○街九十二號其
    所經營之「慶盈通訊廣場」，明知某一姓名年籍不詳之成年男子所持前來求售之
    手機序號為000000000000000號，廠牌為ＮＯＫＩＡ８２１０之
    行動電話一支，係來源不明之贓物（該行動電話係位於高雄市○○區○○里○○○路二○八號得訊速企業通訊行所販售，於九十年二月四日下午三時三十分許，
    該店實際負責人乙○○洽售時遭不詳姓名年籍之人竊走，其市價約值九千五百元
    ），竟仍以新臺幣（下同）三千六百元之價格，牙保知情之友人甲○○買受，詎
    甲○○亦貪圖便宜，竟仍予以買受使用。嗣經警依據乙○○報案之手機序號，向
    民營電信公司查詢，發現該遭竊之手機搭配門號0000000000號，現由
    甲○○使用中，始查獲上情。
二、案經高雄市政府警察局報告台灣高雄地方法院檢察署呈請台灣高等法院高雄分院
    檢察署移轉台灣屏東地方法院檢察署偵查起訴。
    理  由
一、訊據被告丙○○固坦承有於右揭時地向姓名年籍不詳之成年男子牙保ＮＩＫＩＯ
    ８２１０廠牌行動電話一支，由友人甲○○買售之事實；被告甲○○亦坦承於上
    開時地因友人丙○○稱手機不錯，就以三千六百元購買之事實。惟否認有何牙保
    、故買贓物之犯意，均辯稱：伊等不知那是贓物云云。經查：
（一）上開行動電話，係得訊速通訊行所有，而於九十年二月四日下午三時三十許，
      在位於高雄市○○區○○里○○○路二○八號之得訊速通訊行，被姓名年籍不
      詳之成年男子所竊等情，業據被害人即得訊速通訊行實際負責人乙○○於警訊
      時指述綦詳，並有高雄市政府警察局新興分局受理刑事案件報案三聯單、重大
      刑案通報單、贓物認領保管單各一紙及照片數幀附卷可稽，足見前揭行動電話
      確屬贓物無訛。
（二）上開廠牌、機型之行動電話於遭竊當時，一般通信行進價成本為九千五百元，
      此有前開重大刑案通報單案情摘要所載及行動電話採購情報網頁等在卷可按；
      又一般通信業者為擔保所出售之行動電話來源之正確性，於購買二手行動電話
      時，均會先檢視出售人之證件資料，以免購得來路不明之贓物時，追索無門，
      且目前行動電話之竊案、搶案頻傳，業者為求自保，均要求出售者填具買賣切
      結書，以擔保其所出售之行動電話來源無疑；另行動電話如經合法業者出售，
      其機具背面放置ＳＩＭ卡處均會黏貼保固期間之標籤，以明日後業者之保固責
      任，此亦為一般人所明知。查前開不詳姓名年籍之成年男子求售上開行動電話
      時，該手機沒有包裝紙殼、說明書、電池及充電器，通話時間僅一小時一節，
      業據被告丙○○於偵訊、本院審理時供承明確，再觀之卷附照片（警卷第十六
      頁參照），該行動電話亦無保固標籤，此係顯示該行動電話使用期間甚短、仍
      屬新潁，且包裝凌亂、亦無業者對該手機負保固之責，衡諸常情，均足以使一
      般人對其來源產生疑義。本件被告丙○○經營行動電話之買賣已有一年三月之
      久，「慶盈通訊廣場」亦販售全新同型機種，業據其坦承在卷，足認其對於上
      開行動電話之售價、配備、包裝、中古手機之買賣程序，當甚為知悉；被告甲○○當時亦在現場，對於上開行動電話未有適當配備、包裝及保固，亦知之甚
      詳，二人竟均未曾詢問來源、保固等相關資料，即以三千六百元之低價買受，
      其主觀上難認無贓物之認識。被告二人所辯，顯係避重就輕之詞，無足取信。
      本件事證明確，被告二人之犯行足堪認定。
二、核被告丙○○所為，係犯刑法第三百四十九條第二項之牙保贓物罪；被告甲○○
    所為，係犯刑法第三百四十九條第二項之故買贓物罪。爰審酌被告二人犯罪之手
    段、目的，犯後態度尚佳、所生危害非巨，所得之贓物雖經轉手但未牟利等一切
    情狀，分別量處如主文所示之刑，並均諭知如易科罰金之折算標準。末查被告二
    人前未曾受有期徒刑以上刑之宣告，有台灣高等法院被告全國前案紀錄表在卷可
    按，因年輕識淺一時貪慾圖便，短於思慮，致觸犯本件犯行，經此偵審教訓，當
    知警惕，而無再犯之虞，本院認前開對其宣告之刑，以暫不執行為適當，爰諭知
    緩刑二年，以啟自新。
據上論斷，應依刑事訴訟法第二百九十九條第一項前段，刑法第三百四十九條第二項
、第四十一條第一項前段、第七十四條第一款，罰金罰鍰提高準條例第一條前段、第
二條，判決如主文。
本案經檢察官廖俊豪到庭執行職務。
中      華      民      國    九十一    年      三      月    二十九    日
                                      臺灣屏東地方法院刑事第三庭
                                          審判長法  官黃國永
                                                法  官羅森德
                                                法  官翁世容
右正本證明與原本無異。
如不服本判決應於收受本判決後送達後十日內向本院提出上訴書狀，其未敘述上訴理
由者，並得於提起上訴後十日內向本院補提理由書狀（均須按他造當事人之人數附繕
本 ）「切勿逕送上級法院」
                                               書記官   王秋淑
中      華      民      國      九十一      年    三    月    二十九    日
附錄
中華民國刑法第三百四十九條第二項
搬運、寄藏、故買贓物或為擔保者，處五年以下有期徒刑、拘役或科或併科一千元以
下罰金。
